\documentclass[a4paper,11pt,oneside]{memoir}

% lidt marginer
	\setlrmarginsandblock{3cm}{*}{1}
	\setulmarginsandblock{3cm}{*}{1}
% mere højde til header
	\setheadfoot{2cm}{\footskip}          
	\checkandfixthelayout[nearest]
% stadard dansk opsaetning
% æøå, andre: ansinew, applemac eller utf8
	\usepackage[utf8]{inputenc} 
% dansk opsætning  
	\usepackage[danish]{babel} 
% fikser babel fejl           
	\renewcommand\danishhyphenmins{22}     
	\usepackage[T1]{fontenc} 
% lidt bedre CM font             
	\usepackage{lmodern}
% god matematik 
	\usepackage{amsmath,amssymb,bm}
	\usepackage{amsthm}
% Billeder
	\usepackage{graphicx}
% farver
	\usepackage{xcolor}
% fjerne automatisk sidetallet hvis kun een side i alt
	\AtEndDocument{%
		\ifnum\value{lastsheet}=1\thispagestyle{empty}\fi}
% lægger info i header i stedet, vi piller ved plain og justerer empty
	\makeoddhead{plain}{Logbøger, gruppe 3}% venstre side
	{Semesterprojekt 3}%
	{\today}% hoejre side 
	%\makeheadrule{plain}{\textwidth}{\normalrulethickness}
	\copypagestyle{empty}{plain}
% vi soerger lige for at fjerne sidetallet ved empty
	%\makeoddhead{empty}{}{}{}
	%\makeoddfoot{empty}{}{}{}
	\pagestyle{plain}
%Matematisk mængde notation
	\newcommand{\N}{\ensuremath{\mathbb{N}}}
	\newcommand{\Z}{\ensuremath{\mathbb{Z}}}
	\newcommand{\Q}{\ensuremath{\mathbb{Q}}}
	\newcommand{\R}{\ensuremath{\mathbb{R}}}
	\newcommand{\C}{\ensuremath{\mathbb{C}}}
	\newcommand{\F}{\ensuremath{\mathbb{F}}}
	\newcommand{\K}{\ensuremath{\mathbb{K}}}
	\newcommand{\mP}{\ensuremath{\mathbb{P}}}
\begin{document}

%-----------------------------------------LOGBOG 1---------------------------------------------------

\begin{center} 
\huge{\textsc{Logbog 1. møde}}
\end{center}

\textbf{ }
\\
\textbf{Logbog:} Møde 1
\\
\textbf{Dato:} 8/9-15
\\
\textbf{Tilstede:} Alle
\\
\textbf{Referent:} Signe
\\
\textbf{Varighed:}
\\

\subsection{Referat:}

\begin{itemize}
\item Vi snakker om at inddele os i grupper - forsøger os med en rolle fordeling
\begin{itemize}
\item To på software
\item To på hardware
\end{itemize}
\item Vi aftaler at Signe er mødereferent - Helle er backup
\item Joakim er ansvarlig for dagsorden
\item \textbf{Aftaler:}
\begin{itemize}
\item Møde en gang om ugen (evt. aftalt dag) - onsdag?
\item Eventuelt fast mødetid med vejleder (spørg Thomas)
\item Samarbejdsaftale lave i morgen, d. 10/9-15, efter møde med Samuel

\end{itemize}
\end{itemize}

\newpage

% --------------------------------------------LOGBOG MØDE 2------------------------------------------

\begin{center} 
\huge{\textsc{Logbog 2. møde}}
\end{center}

\textbf{ }
\\
\textbf{Logbog:} Møde 2
\\
\textbf{Dato:} 9/9-15
\\
\textbf{Tilstede:} Alle
\\
\textbf{Referent:} Signe
\\
\textbf{Varighed:}
\\

\subsection{Referat:}

\begin{itemize}
\item Vi deler os op i en softwaregruppe og en hardwaregruppe
\end{itemize}
\begin{itemize}
\item Tovholder i hver gruppe - og der er så møde en gang i ugen, hvor vi samler trådene. 
\item Hver gang grupperne mødes, skal der skrives en "logbog" over hvad der er lavet, hvilke beslutninger der er taget, og hvor langt mødet er.
\item Der er oprettet Google Docs til deling af dokumenter i opstartsfasen - dokumenterne skal efterhånden skrives ind i Latex.
\item Vi starter med kravspecifikation og use cases
\begin{itemize}
\item Vi går ud fra en blodtryksmåler i en operationsstue
\end{itemize}
\item Vi vil eventuelt gerne kunne gemme i systemet, lave bip-lyde og vise diastolisk og systolisk blodtryk
\item Vi starter med use cases
\item Der skal fremover bruges Github til deling af (Latex-)dokumenter 
\item Trykket omdannes til analog spænding
\item Vi opdeler use cases mellem os
\begin{itemize}
\item Foretag måling: Joakim og Lars
\item Gem data: Rune og Finja
\item Alarmering: Helle og Signe
\end{itemize}
\end{itemize}
\newpage

%-----------------------------LOGBOG 3-------------------------------------------------------------

\begin{center} 
\huge{\textsc{Logbog 3. møde}}
\end{center}

\textbf{ }
\\
\textbf{Logbog:} Møde 3
\\
\textbf{Dato:} 11/9-15
\\
\textbf{Tilstede:} Alle
\\
\textbf{Referent:} Signe
\\
\textbf{Varighed:} 30 minutter
\\

\subsection{Referat:}
\begin{itemize}
\item Vi retter/laver samarbejdsaftale, så denne er helt på plads
\item Vi inddeler os i ansvarsområder:
\begin{itemize}
\item Softwaregruppen: Lars, Joakim og Signe
\item Hardwaregruppen: Rune, Finja og Helle
\end{itemize}
\item Der bliver lavet en dagsorden til mødet mandag d. 14/9-15
\begin{itemize}
\item Tidsplan
\item Arbejdsmetode (Scrum)
\begin{itemize}
\item Hertil lektie: læs op på Scrum
\end{itemize}
\item Use cases
\item Aktørkontekstdiagram
\item Kravspecifikation/accepttest
\end{itemize}
\item Der er aftalt lektier: læs op på Scrum, kig på hardware/software og Latex
\item Samarbejdsaftalen underskrives først i næste uge (mandag/tirsdag)
\end{itemize}

\newpage


%---------------------------------------------LOGBOG 4------------------------------------------------
\begin{center} 
\huge{\textsc{Logbog 4. møde}}
\end{center}

\textbf{ }
\\
\textbf{Logbog:} Møde 4
\\
\textbf{Dato:} 14/9-15
\\
\textbf{Tilstede:} Alle
\\
\textbf{Referent:} Signe
\\
\textbf{Varighed:} 4 timer 
\\

\subsection{Referat:}
\begin{itemize}
\item Vi snakker om arbejdsmetoder og tidsplan - hvor vi vil bruge Scrum 
\begin{itemize}
\item Hvem skal være Scrum-master? Product-owner?
\item Samuel har en platform til oprettelse af Scrum-board.
\end{itemize}
\item Vi laver sprints til kravspecifikation alle sammen, deler op i forhold til hardware og software og sammen til sidst.
\item Vi starter på udkast til systemkrav i dokumentet 'kravspecifikation' i Google Docs
\item Vi gennemgår sammen systemkrav
\item Skal vi have én eller to skærme?
\item Spørgsmål til vejleder:
\begin{itemize}
\item Digital filtrering?
\end{itemize}
\item Vi påbegynder at opskrive ikke-funktionelle krav
\item Vi har udviklet et forslag til use cases, påbegyndt aktørkontekstdiagrammer- og beskrivelser samt use case-diagrammer
\item Vi har fået adgang til Pivotal Tracker
\item Vi deler op hvad der skal gøres og hvem? 
\item Vi skal have lavet aktørbeskrivelser 
\item Samuel giver introduktion til Pivotal Tracker
\item Vi laver en tidsplan (samlet)
\item Vi aftaler en dato til møde med vejleder (Thomas) og laver en dagsorden dertil 
\begin{itemize}
\item Introduktion til projektet/vejleders holdning
\item Kravspecifiktaion
\item Use cases
\item Tidsplan
\end{itemize}
\end{itemize}

\newpage

%------------------------------------------LOGBOG 5------------------------------------------------
\begin{center} 
\huge{\textsc{Logbog 5. møde}}
\end{center}

\textbf{ }
\\
\textbf{Logbog:} Møde 5
\\
\textbf{Dato:} 21/9-15
\\
\textbf{Tilstede:} Joakim, Lars, Rune, Helle og Signe 
\\
\textbf{Referent:} Signe
\\
\textbf{Varighed:} 1 time
\\

\subsection{Referat:}
\begin{itemize}
\item Det diskuteres hvorledes 'Hent data' skal have sin egen UC eller være en del af en allerede eksisterende 
\item Login skal bestå af et simpelt brugernavn samt kode 
\item Lav eventuelt en 'gæstelogin' til hurtig måling 
\item UC's:
\begin{itemize}
\item UC1: Login 
\item UC2: Start måling
\item UC3: Gem måling
\end{itemize}
\item Der skal laves noget, så et allerede kendt blodtryk kan reguleres 
\end{itemize}
\newpage

%---------------------LOGBOG 6-----------------------------

\begin{center} 
\huge{\textsc{Logbog 6. møde}}
\end{center}

\textbf{ }
\\
\textbf{Logbog:} Møde 6
\\
\textbf{Dato:} 23/9-15
\\
\textbf{Tilstede:} Alle
\\
\textbf{Referent:} Signe
\\
\textbf{Varighed:} 2 timer
\\

\subsection{Referat:}
\begin{itemize}
\item Helle har snakket med onkel og søster, vi tager eventuelt derud på Skejby og ser på en OP-stue
\item Vi snakker kort om opstart på programmering - største problem bliver eventuelt at få DAQ'en tilkoblet programmet 
\item Systembeskrivelse skal tegnes ind, samt billede af systemet 
\item KS rettes til 
\item Der udvikles skitser til de forskellige trin - som lægges ind i Latex
\item Vi tilretter UC's
\item Mødes igen mandag d. 28/9 fra 10-12 og får rettet det sidste til
\item Vi tager ud og besøger Skejby i morgen, torsdag efter kl. 14 
\item Møde med vejleder tirsdag d. 29/9 kl. 12.15
\end{itemize}

%\begin{itemize}
%\item Visere, impedans/admittans
%\item Knudepunkts- og maskeligninger
%\begin{itemize}
%\item Første underpunkt
%\item Andet underpunkt
%\end{itemize}
%\end{itemize}
\newpage

%---------------------LOGBOG 7-----------------------------

\begin{center} 
\huge{\textsc{Logbog 7. møde}}
\end{center}

\textbf{ }
\\
\textbf{Logbog:} Møde 7
\\
\textbf{Dato:} 28/9-15
\\
\textbf{Tilstede:} Alle
\\
\textbf{Referent:} Signe
\\
\textbf{Varighed:} 2 timer
\\

\subsection{Referat:}
\begin{itemize}
\item Helle starter med at fortælle om besøg på Skejby (se PDF)
\begin{itemize}
\item De har to skærme på OP, én til kirurgen og én til anestæsisygeplejersken
\item Akutfunktion ikke nødvendig, de \textit{skal} nå at logge ind, inden en operation
\item Lægen kan trykke på en "pause"-knap, hvor alarmen stopper i 3 minutter, hvor lægen så har de 3 minutter til at redde situationen
\item Lyd er vigtigt, for at lægen opdager det
\item Fryse-funktion
\item Blodtrykket går ud fra baseline (ca. 1/3 over det laveste blodtryk)
\item Der måles altid invasivt og opad)
\item Trykket i væskebeholderen skal være lidt over det øverste blodtryk, for at der ikke stadser blod op i måleapperatet 
\item Automatisk kalibrering 
\item Fejlkilde: Luftbobler i slangen
\end{itemize}
\item Vi laver eventuelt en UC til kalibrering 
\item Akut-funktionen slettes 
\item Der skal laves en alarmlyd (evt. noget lys også)
\item Overvejelserne før og efter snak med Ulf Thyge Larsen (overlæge på dagkirurgisk) og sammenligne med resultater 
\item Rune har skrevet noget kode, som han gennemgår - vi skal være enige omkring, hvad vi vil have 
\begin{itemize}
\item Idegenerering af Chart i programmet
\end{itemize}
\item Vi retter kravspecifikation til (har oprettet et forprojekt med de gamle ideer)
\item Finja læser om Github - som vi forhåbentlig kan bruge fra i morgen
\item Møde med vejleder i morgen d. 29/9-15
\end{itemize}

\newpage

%---------------------LOGBOG 8-----------------------------

\begin{center} 
\huge{\textsc{Logbog 8. møde}}
\end{center}

\textbf{ }
\\
\textbf{Logbog:} Møde 8
\\
\textbf{Dato:} 29/9-15
\\
\textbf{Tilstede:} Alle
\\
\textbf{Referent:} Signe
\\
\textbf{Varighed:} 
\\

\subsection{Referat:}
\begin{itemize}
\item Rettelser efter møde med vejleder
\item Tekniker som sekundær i UC-diagram (han er sekundærrolle i forhold til systemets mål) og primær i UC 
\end{itemize}

\newpage

%---------------------LOGBOG 9-----------------------------

\begin{center} 
\huge{\textsc{Logbog 9. møde}}
\end{center}

\textbf{ }
\\
\textbf{Logbog:} Møde 9
\\
\textbf{Dato:} 30/9-15
\\
\textbf{Tilstede:} Lars, Joakim og Signe
\\
\textbf{Referent:} Signe
\\
\textbf{Varighed:} 
\\

\subsection{Referat:}
\begin{itemize}
\item Rettelse af accepttest
\item Skal password indgå som **** ?
\item Funktionelle samt ikke-funktionelle krav er stillet op
\end{itemize}

\newpage


%---------------------LOGBOG 10-----------------------------

\begin{center} 
\huge{\textsc{Logbog 10. møde}}
\end{center}

\textbf{ }
\\
\textbf{Logbog:} Møde 10
\\
\textbf{Dato:} 5/10-15
\\
\textbf{Tilstede:} Alle
\\
\textbf{Referent:} Signe
\\
\textbf{Varighed:} 
\\

\subsection{Referat:}
\textbf{Review af gr. 4}
\begin{itemize}
\item \textbf{Ikke-funktionelle krav (og generelt)}
\begin{itemize}
\item Kald eventuelt Thomas til projektvejleder - og skriv gerne efternavnet på
\item Husk og rette ansvarsområder - det er ikke jeres navne - og hvilke initialer har hvem?
\item Genovervej indledning - uddyb mere eller forkort og gør mere præcis?
\item Ikke-funktionelle krav skal eventuelt komme efter funktionelle krav - man kastes direkte ind i systemet, uden at have nogen idé om aktører osv.
\item Små rettelser til ikke-funktionelle krav - se noter
\item Angiv eventuelt krav med tal, så disse kan henvises til
\end{itemize}
\item \textbf{Funktionelle krav}
\begin{itemize}
\item Aktør-kontekst diagram under overskriften, og der mangler figurtekst
\item Bruger/sundhedsfagligt personale?
\item Use case diagram - figurtekst
\item Skal data ikke hentes? I så fald skal database have kontakt med opstart system
\item UC1: Udfyld kalibrering
\item UC2: Hvad menes med samtidige forløb? Log-in eller login? Knapper i UC skal angives i ikke-funktionelle krav? Hvilke login-oplysninger skal bruges - og skal der så være adgang til databasen? Skriv eventuelt hvad målet er for use casen? Undtagelse 2.a, hvordan (nulpunktsjusterings-knap overflødig)???
\item UC3: Initialisere, er det ikke målet? Resultat/mål (resultat starter med 'at'). Beskrivelse af alarmering? 'Knappen' er stavet forkert hele vejen igennem.
\item UC4: Skal UC3 være færdig før UC4 starter?
\item UC5: Samtidige forekomster? Bruger justerer grænseværdier - hvordan? Resultat/mål?
\item UC6: Resultat er godt! 60 sekunder er ikke længe? Hvad sker der efter trykket på 'udskyd alarm'?
\item UC7: Initialisere/mål? Undtagelse 2.a skal eventuelt komme efter pkt. 3 - hvordan ved computeren lige efter indtastning, at CPR er forkert? Hvad menes med UC3 i undtagelser?
\end{itemize}
\item \textbf{Accepttest use cases}
\begin{itemize}
\item Lav eventuelt test af ikke-funktionelle krav først, da det er det der kommer først i kravspecifikation
\item UC2: Krav stemmer ikke overens med accepttest - brugeroplysninger? Log ind på en tredje måde. OK-vindue indgår ikke i UC2 i kravspecifiktaion? Test af UC2 og undtagelser sammen? 
\item UC3: Undtagelse 1.a, hvad er de værdier? Pil op/ned???
\item UC4: God, men hvor påsættes sinussignal?
\item UC5: Er resultatet 'bare' at det står i tekstfeltet? Sker der ikke noget i grafen?
\item UC6: Fin
\item UC7:  
\end{itemize}
\item \textbf{Accepttest af ikke-funktionelle krav}
\begin{itemize}
\item Krav 4: hvordan?
\item 'At' i forventet resultat?
\item Mangler resultat
\item Reliability: det kan i ikke teste?
\item Der skal stå hvad der skal gøres, og ikke bare "login"
\end{itemize}
\item Generelt: kravspecifikation og accepttest skal stemme overens, ellers rigtig fint!
\item Ret initialisere i UC1 (vores egen. 
\end{itemize}

\newpage

%---------------------LOGBOG 10.1-----------------------------

\begin{center} 
\huge{\textsc{Logbog 10.1. møde}}
\end{center}

\textbf{ }
\\
\textbf{Logbog:} Møde 10.1
\\
\textbf{Dato:} 12/10-15
\\
\textbf{Tilstede:} HW (Helle, Rune og Finja)
\\
\textbf{Referent:} Signe
\\
\textbf{Varighed:} 
\\

\subsection{Referat:}
\begin{itemize}
\item Beregning af komponentværdier af modstandende og kondensator, valgte værdier som vi kunne finde i skabet (snak med Thomas om komponentvalg) - C2 var opgivet til 680 nF
\item Beregning af overføringsfunktion, knækfrekvens
\item Opbygning af lavpasfilter
\item Testede filteret med forskellige frekvenser for at se, om den virker som LP-filter
\item Screenshots af de forskellige frekvenser (1Hz,5Hz,20Hz,50Hz,100Hz,500Hz,5000Hz,50000Hz)
\item Bodeplot
\item Spørg Thomas om afvigelse af knækfrekvens på bodeplot (7,95Hz afvigelse)
\item Hvorfor kommer vores signal ikke under 0,7V-selvom vi påtrykker et signal med en meget stor frekvens?
\end{itemize}

\newpage

%---------------------LOGBOG 11-----------------------------

\begin{center} 
\huge{\textsc{Logbog 11. møde}}
\end{center}

\textbf{ }
\\
\textbf{Logbog:} Møde 11
\\
\textbf{Dato:} 20/10-15
\\
\textbf{Tilstede:} Helle, Lars, Finja, Joakim og Signe
\\
\textbf{Referent:} Signe
\\
\textbf{Varighed:} 
\\

\subsection{Referat:}
\begin{itemize}
\item HW-gruppen har i ferien lavet andenordensfiltret
\item Mail fra Thomas med smårettelser fra ferien gennemgås, og de nødvendige rettelser foretages
\item Latex dokumenterne (Logbog, dokumentation, mødereferat) ligges ind i Github 
\item Det besluttes, at lave en ny UC3 - filtrer signal. Denne oprettes og laves
\item Brian gennemgår programmeringen
\begin{itemize}
\item Asynkroncallback - vigtig metode til, at få signalet kørt ind asynkront
\end{itemize}
\end{itemize}

\newpage

%---------------------LOGBOG 12-----------------------------

\begin{center} 
\huge{\textsc{Logbog 12. møde}}
\end{center}

\textbf{ }
\\
\textbf{Logbog:} Møde 12
\\
\textbf{Dato:} 22/10-15
\\
\textbf{Tilstede:} Alle
\\
\textbf{Referent:} Signe
\\
\textbf{Varighed:} 
\\

\subsection{Referat:}
\begin{itemize}
\item UC3 gennemgås - der skal laves accepttest og UC-diagram
\item HW-gruppen gennemgår det de har lavet i ferien 
\begin{itemize}
\item Forløbet rimelig uden problemer, der er spørgsmål til Thomas (operationsforstærkers selvinduktion?)
\item Lavpasfilteret er første udkast lavet, forstærkeren mangler 
\end{itemize}
\item Software-gruppen
\begin{itemize}
\item Gennemgår diagrammerne der blev lavet i går, domæne, applikationsmodel
\item Rune kommer evt. mere ind over SW 
\end{itemize}
\item BDD og IBD skal udvikles snart, evt. i samarbejde efter møde med Thomas - lavet evt. som udkast til mødet i morgen
\item Hardware-gruppe laver IBD, og BDD
\item Software-gruppe laver sekvensdiagram
\end{itemize}

\newpage

%---------------------LOGBOG 13-----------------------------

\begin{center} 
\huge{\textsc{Logbog 13. møde}}
\end{center}

\textbf{ }
\\
\textbf{Logbog:} Møde 13
\\
\textbf{Dato:} 29/10-15
\\
\textbf{Tilstede:} Lars, Joakim, Helle, Rune, Finja
\\
\textbf{Referent:} Signe
\\
\textbf{Varighed:} 2 timer
\\

\subsection{Referat:}
\begin{itemize}
\item Fællesmøde:
\begin{itemize}
\item Enighed om at arbejde videre med Pivotaltracker, men vi skal være bedre til at opdatere det
\item SW arbejder videre med program
\item HW arbejder videre med forstærker
\end{itemize}
\item \textbf{Hardware} - Helle, Rune og Finja
\begin{itemize}
\item Arbejder på at nedsætte offsettet som forekommer
\item Påbegyndt besrkrivelse af hardwaredesign
\end{itemize} 
\item \textbf{Software} - Joakim og Lars
\begin{itemize}
\item Forsøg på oprettelse til database
\item Design af GUI
\item Beregning af forstærkning samt komponentværdier af modstandene
\item Opbygning af forstærker
\item Benytter datablad for vores operationsforstærker INA114
\item Der kommer et ukendt offset?
\end{itemize}
\end{itemize}

\newpage

%---------------------LOGBOG 14-----------------------------

\begin{center} 
\huge{\textsc{Logbog 14. møde}}
\end{center}

\textbf{ }
\\
\textbf{Logbog:} Møde 14
\\
\textbf{Dato:} 3/11-15
\\
\textbf{Tilstede:} Alle
\\
\textbf{Referent:} Signe
\\
\textbf{Varighed:} 4 timer
\\

\subsection{Referat:}
\begin{itemize}
\item Holder møde med Torben:
\begin{itemize}
\item Transducer skal være sekundær, patient skal ikke være i systemet
\item Arkitektur til aflevering (HW): BDD, IBD, signalbeskrivelse 
\item Domænemodel, applikationsmodel og sekvensdiagram for hver enkelt use case
\end{itemize}
\item Kravspecifikation tilrettes fra bunden 
\item Use case to laves om i forhold til tranducer og nulpunktsjustering
\item Kravspecifiktion og accepttest er rettet til efter kontraordre
\item Der laves HW signaltabel
\end{itemize}

\newpage

%---------------------LOGBOG 15-----------------------------

\begin{center} 
\huge{\textsc{Logbog 15. møde}}
\end{center}

\textbf{ }
\\
\textbf{Logbog:} Møde 15
\\
\textbf{Dato:} 4/11-15
\\
\textbf{Tilstede:} Alle
\\
\textbf{Referent:} Signe
\\
\textbf{Varighed:} 4 timer
\\

\subsection{Referat:}
\begin{itemize}
\item Holder møde med Torben:
\begin{itemize}
\item Transducer skal være sekundær, patient skal ikke være i systemet
\item Arkitektur til aflevering (HW): BDD, IBD, signalbeskrivelse 
\item Domænemodel, applikationsmodel og sekvensdiagram for hver enkelt use case
\end{itemize}
\item Kravspecifikation tilrettes fra bunden 
\item Use case to laves om i forhold til tranducer og nulpunktsjustering
\item Kravspecifiktion og accepttest er rettet til efter kontraordre
\item Der laves HW signaltabel
\end{itemize}

\newpage

%---------------------LOGBOG 16-----------------------------

\begin{center} 
\huge{\textsc{Logbog 16. møde}}
\end{center}

\textbf{ }
\\
\textbf{Logbog:} Møde 16
\\
\textbf{Dato:} 5/11-15
\\
\textbf{Tilstede:} Helle, Lars og Joakim (8-12), Lars, Joakim og Signe (14-16)
\\
\textbf{Referent:} Signe
\\
\textbf{Varighed:} 4 timer
\\

\subsection{Referat:}
\begin{itemize}
\item Arbejder med diagrammer til softwaredokumentationen
\item Arbejder med problemformulering og patofysiologi (Finja) 
\item Der laves om i UC2, og tilføjes en ny UC3 "nulpunktsjuster"
\item Sekvens laves færdig
\item Kode fra Brian implementeres
\item Der er tilføjet en ekstra UC "Alarmer"
\item Mangler controller i applikationsmodel til UC3 og UC5
\end{itemize}

\newpage

%---------------------LOGBOG 17-----------------------------

\begin{center} 
\huge{\textsc{Logbog 17. møde}}
\end{center}

\textbf{ }
\\
\textbf{Logbog:} Møde 17
\\
\textbf{Dato:} 6/11-15
\\
\textbf{Tilstede:} SW (Joakim, Lars og Signe) HW
\\
\textbf{Referent:} Signe
\\
\textbf{Varighed:} 4 timer
\\

\subsection{Referat:}
\begin{itemize}
\item Lars tilretter sekvensdiagram
\item Signe tilretter klassediagrammer
\item Joakim fortsætter på koden
\item Klassediagrammer indsættes i Latex og teksterne dertil rettes
\item Thomas: Problemformulering er fin, men der skal mere kød på. Baggrund og introduktion til projektet
\item HW arbejder hjemme og har holdt Skype-møde
\begin{itemize}
\item Hardware er begyndt at skrive kredsløbet i multisim, som forarbejde til at få det ud på printplade
\end{itemize}
\end{itemize}

\newpage

%---------------------LOGBOG 18-----------------------------

\begin{center} 
\huge{\textsc{Logbog 18. møde}}
\end{center}

\textbf{ }
\\
\textbf{Logbog:} Møde 18
\\
\textbf{Dato:} 11/11-15
\\
\textbf{Tilstede:} SW (Joakim, Lars og Signe) HW
\\
\textbf{Referent:} Signe
\\
\textbf{Varighed:} 4 timer
\\

\subsection{Referat:}
\begin{itemize}
\item SW går videre med programmering 
\begin{itemize}
\item Undersøger observer/strategy
\item Bestemmer at bruge Push-metode
\end{itemize}
\item Gamle logbøger skrives ind 
\end{itemize}
\textbf{Fællesmøde SW og HW}
\begin{itemize}
\item SW næsten klar til at hente data ind 
\item Datalag opdelt i to (DB og DAQ)
\item Diagrammerne giver god mening i forhold til programmering 
\item HW har brugt tid på offset 
\item Rune har kigget på ultiboard og Helle har kigget på dokumentation 
\item Batterier? Forsøger at få fat i strømforsyninger i stedet for (som kan leverere 10 V) - ellers en strømforsyning på 20 V med et offset på 10 V
\item Forhåbentlig svar på offset i dag, og klar til printplade
\item Snakker kort om review, gennemgår med gr. 6 i morgen
\end{itemize}
\textbf{SW}
\begin{itemize}
\item Går videre med Push, Observer, Strategy
\item Skriver HW design ind i Latex
\item Brian forklarer - vi får rimelig styr på Observer/Subject
\item Klassediagram indskrives i Visio (Signe), klasserne tilføjes, er IKKE færdig
\item Lars skriver kommentarer i koden
\item Joakim prøver med DAQ
\item Tekster til sekvens tilføjes
\item DER KOMMER DATA IND
\end{itemize}
\textbf{Hardware}
\begin{itemize}
\item Udarbejdet tabel for instrumentationsforstærkeren INA114, hvor der er testet for forskellige modstande osv. i forhold til gain og spænding. 
\item Afprøvet med transducer, dog endnu kun med luft.
\item Dokumenteret videre i Hardware-Design, men ikke færdig til indskrivning i latex endnu.
\end{itemize}


\newpage


%---------------------LOGBOG 19-----------------------------

\begin{center} 
\huge{\textsc{Logbog 19. møde}}
\end{center}

\textbf{ }
\\
\textbf{Logbog:} Møde 19
\\
\textbf{Dato:} 19/11-15
\\
\textbf{Tilstede:} SW (Joakim, Lars og Signe)
\\
\textbf{Referent:} Signe
\\
\textbf{Varighed:} 4 timer
\\

\subsection{Referat:}
\begin{itemize}
\item Møde med Kim i næste uge 
\item Rune sætter sig ind i koden
\item Hvad skal laves?
\begin{itemize}
\item Metodeafsnit (scrum, trelagsmodel, agil udvikling) 
\item Kommentarer til sekvensdiagrammer
\item Patofysiologi 
\item Lave algoritme i SW som opregner spænding til tryk
\item Lave filtre i Matlab og få dem kombineret med VS
\end{itemize}
\end{itemize}


\newpage


%---------------------LOGBOG 20-----------------------------

\begin{center} 
\huge{\textsc{Logbog 20. møde}}
\end{center}

\textbf{ }
\\
\textbf{Logbog:} Møde 20
\\
\textbf{Dato:} 26/11-15
\\
\textbf{Tilstede:} SW (Joakim, Lars og Signe)
\\
\textbf{Referent:} Signe
\\
\textbf{Varighed:} 4 timer
\\

\subsection{Referat:}
\begin{itemize}
\item Der bliver fokuseret lidt på rapport
\item Joakim kigger på digitalt filter i Matlab
\item Lars tilretter sekvensdiagrammer og skriver forklarende tekst hertil
\item Signe kigger på rapport 
\item Møde med HW
\begin{itemize}
\item Board er til print
\item Problemformulering skal skrives færdig
\item HW skal have lavet design 
\item Patofysiologi er påbegyndt, men ikke færdig
\item Design i Multisim er færdig
\item HW design forstærker påbegyndes i dag 
\item Scrum-teori skal skrives 
\item Forklarende tekst til kode skal opdateres  
\end{itemize}
\item Der bliver skrevet om værktøjer (Helle)
\item UC-beskrivelser er skrevet ind i rapprten samt projektformulering (Signe)
\end{itemize}


\newpage

%---------------------LOGBOG 21-----------------------------

\begin{center} 
\huge{\textsc{Logbog 21. møde}}
\end{center}

\textbf{ }
\\
\textbf{Logbog:} Møde 21 + 22
\\
\textbf{Dato:} 1/12-15 + 2/12-15
\\
\textbf{Tilstede:} Rune, Joakim, Lars og Signe og Alle
\\
\textbf{Referent:} Signe
\\
\textbf{Varighed:} 5 timer + 8 timer
\\

\subsection{Referat:}
\textbf{1. december}
\begin{itemize}
\item Systole og diastole er inde igen, Brian hjælper 
\item Koden er kommet godt på vej 
\end{itemize}
\textbf{2. december}
\begin{itemize}
\item Printpladerne er kommet - Finja og Rune starter med lodning
\item Helle skriver på udviklingsværktøjer
\item Atteach/detach/Notify
\end{itemize}
\textbf{Gruppemøde}
\begin{itemize}
\item HW tester printplade og evt. med vandsøjle
\item SW retter op fra møde i går med Lars 
\item HW begynder på rapport når de er færdige med at teste
\item HW har glemt at tage højde for zeta, hvilket ikke er blevet opdaget af vejledere ved rettelse af dokument i uge 42. Finja laver nye beregninger, Rune er i lab og Helle skriver på rapport
\item Joakim debugger med Lars
\item Signe skriver udviklingsværktøjer ind og retter heri
\item Lars får projektet med hjem på USB og retter til i aften
\end{itemize}


\newpage

%---------------------LOGBOG 23-----------------------------

\begin{center} 
\huge{\textsc{Logbog 23. møde}}
\end{center}

\textbf{ }
\\
\textbf{Logbog:} Møde 23
\\
\textbf{Dato:} 3/12-15 
\\
\textbf{Tilstede:} SW
\\
\textbf{Referent:} Signe
\\
\textbf{Varighed:} 4 timer + 
\\

\subsection{Referat:}
\begin{itemize}
\item Lars M har fået programmet med hjem på USB, og tjekker det igennem for den fejl der ikke blev fundet i går
\item Lars skriver Scrum afsnit
\item Joakim snakker med Thomas om integrationstest
\item Signe skriver metode afsnit med projektgennemførelse, projektstyring, udviklingsproces og rollefordeling. 
\item HW kommer kl. 10 - Helle laver afsnit om besøg på dagkirurgisk. Rune lodder og Finja skriver afsnit om KVI
\item Joakim snakker med Thomas om modultest og integrationstest - modultesten skal vi snakke  med Lars eller Samuel om 
\end{itemize}


\newpage


%\begin{figure}[h]
%\centering
%\includegraphics[scale=0.45]{eventhandler.PNG}
%\caption{Eventhandlere}
%\end{figure}

%$$\sin^2 s + \cos^2 s = 1 \ \forall s \in \R$$

\end{document}